臺灣臺中地方法院刑事判決
111年度易字第1676號
公  訴  人  臺灣臺中地方檢察署檢察官
被      告  賴桐洲


上列被告因妨害名譽案件，經檢察官提起公訴（111 年度偵字第
15730 號），本院判決如下：
    主    文
丙○○犯公然侮辱罪，處罰金新臺幣伍仟元，如易服勞役，以新臺
幣壹仟元折算壹日。
    犯罪事實
一、丙○○因與甲○○間有糾紛，於民國109 年8 月26日下午4時某
    分，乘臺中市潭子區得天南街甲○○居住之總太科技村社區車
    道開啟之際，進入社區與甲○○理論。復因遭甲○○喝斥離開，
    丙○○竟基於公然侮辱之犯意，於與甲○○理論中之同日下午4 
    時某分，在不特定人得共見共聞之前開社區車道，以臺式穢
    語「幹你娘勒！」辱罵甲○○，足以貶損甲○○之人格尊嚴、名
    譽及社會評價。
二、案經甲○○訴由臺灣臺中地方檢察署檢察官偵查起訴。
    理    由
一、檢察官、被告丙○○於本院對於本件相關具傳聞性質之證據資
    料，均未爭執其證據能力（本院卷第46頁），且本件所引用
    之非供述證據，亦屬合法取得，依法均可作為認定犯罪事實
    之證據。
二、訊據被告否認有何公然侮辱之犯意或犯行。辯稱：當天4 點
    多，我發現炸雞殘骸在我的屋頂上，我過去找告訴人甲○○理
    論，告訴人對我潑水，被告訴人騷擾快10年，我情緒不能發
    洩一下嗎？我沒有指名道姓罵告訴人，只是情緒上發洩云云
    （本院卷第43頁）。經查：
  ㈠被告於109 年8 月26日下午4 時某分，進入總太科技村社區
    車道與告訴人理論乙節，業據告訴人於偵查中指訴歷歷（他
    卷第33至34頁），復有告訴人當時所錄之影片及本院勘驗筆
    錄各1 份在卷可查（本院卷第44至45頁，內容詳下述）。此
    部分之事實，應堪認定。
　㈡被告雖以前詞置辯，惟經本院依職權勘驗告訴人當時持手機
    朝被告錄下之影片（本院卷第44至45頁），其內容為：「
　　（告訴人朝被告及其配偶錄影，以下皆為台語對話）
　　被告：去叫來啦！
　　告訴人：在叫了啦，來！欸！叫警察來啦！我現在在錄！等
    一下警察來我叫警察找你！
　　被告：來來來…　　　　
　　告訴人：出去啦！
　　被告：出去什麼？我要告你啦！怎樣？
　　（被告手比告訴人，畫面往右移動，現場有一名男子站在告
    訴人與被告之間，另有三名女子站在社區外之馬路上）
　　告訴人：告啊！喔拜託、拜託你告我！
　　被告：我先拍啦！
　　（被告配偶攔阻被告並將被告往外推）
　　告訴人：拜託你告我！出去！來來來，警察來我叫找你！
　　（於影片13秒時可見共有四名女子站在社區外之馬路上）
　　告訴人：我有叫你進來嗎？
　　被告：怎樣？
　　告訴人：出去啦！出去啦！
　　被告：出去什麼？【影片20秒處】幹你娘勒（並以左手持手
    機朝鏡頭即告訴人所在方向比）！
　　告訴人：出去！」
　　顯見被告確有對著告訴人辱罵「幹你娘勒」。被告雖未指明
    道姓，惟確實係以「幹你娘勒」辱罵告訴人無誤。
　㈢刑法第309 條第1 項公然侮辱罪所稱之「侮辱」，係以使人
    難堪為目的，直接以言語、文字、圖畫或動作，表示不屑、
    輕蔑或攻擊之意思，足以對於個人在社會上所保持之人格及
    地位，達貶損其評價之程度。而依現今社會通念，「幹你娘
    勒」係攻擊受辱罵之對象無誤。因該言語已具針對性，且係
    基於表達己身不滿，聽聞者已可感受陳述人情緒激動、異常
    ，自屬攻擊性之言詞，而非平常玩笑、口頭禪或情緒發洩可
    比，且該言語又係粗（髒）話，當然會使該特定人感覺人格
    遭受攻擊，足以貶損其名譽及尊嚴評價。則被告在社區車道
    之不特定多數人得共見共聞之場合下，對告訴人為上開言語
    ，應已該當公然侮辱罪之構成要件。被告前揭所辯不足採信
    。本案事證已臻明確，被告犯行堪以認定，應予依法論科。
三、核被告所為，係犯刑法第309 條第1 項之公然侮辱罪。
四、爰以行為人責任為基礎，審酌被告未能循以理性管道溝通，
    僅因細故而以上開言語辱罵告訴人，所為實屬不該；又考量
    被告與告訴人於民事相關案件中調解不成立之犯後態度，暨
    其犯罪之動機、目的、手段、對告訴人人格上之貶損情形；
    兼衡被告自述國中畢業之智識程度，現無業，領取傷害補助
    1 個月新臺幣5,000 元、無需扶養人口、勉持之家庭經濟狀
    況（見本院卷第48頁）等一切情狀，量處如主文所示之刑，
    並諭知易服勞役之折算標準。
據上論斷，依刑事訟訴法第299 條第1 項前段，刑法第309 條第
1 項、第42條第3 項前段，刑法施行法第1 條之1 第1 項，判決
如主文。
本案經檢察官乙○○提起公訴，檢察官丁○○到庭執行職務。
中　　華　　民　　國　　111 　年　　11　　月　　16　　日
                  刑事第三庭  法  官  陳建宇
以上正本證明與原本無異。
如不服本判決應於收受送達後20日內向本院提出上訴書狀，並應
敘述具體理由；其未敘述上訴之理由者，應於上訴期間屆滿後20
日內向本院補提理由書（均須按他造當事人之人數附繕本）「切
勿逕送上級法院」。
告訴人或被害人如不服判決，應備理由具狀向檢察官請求上訴，
上訴期間之計算，以檢察官收受判決正本之日起算。
　　　　　　　　　　　　　　　書記官　黃筠婷　　　　
中　　華　　民　　國　　111 　年　　11　　月　　16　　日
附錄論罪科刑法條：
中華民國刑法第309條
公然侮辱人者，處拘役或9千元以下罰金。
以強暴犯前項之罪者，處1年以下有期徒刑、拘役或1萬5千元以
下罰金。